---
title: "Code_book"
output: html_notebook
---

Першим кроком є загрузка назв стовпців для таблиць. Оскільки у файлі назви стовпців були пронумеровані, тому ми зазначаємо - [,2] - тобто всі рядки для другого стовпця.


```{r}
data <- read.table("/Users/daria/Desktop/пари/R/UCI HAR Dataset/features.txt", colClasses = "character")[,2]
```

Далі загружаємо навчальні та тестові дані з відповідних таблиць. Присвоюємо назви стовпців, які були загружені на попередньому кроці. 

```{r}
train_x <- read.table("/Users/daria/Desktop/пари/R/UCI HAR Dataset/train/X_train.txt", col.names = data, check.names = F)
train_y <- read.table("/Users/daria/Desktop/пари/R/UCI HAR Dataset/train/y_train.txt", col.names = c('activity'))
subject.train <- read.table("/Users/daria/Desktop/пари/R/UCI HAR Dataset/train/subject_train.txt", col.names = c('subject'))

test_x <- read.table("/Users/daria/Desktop/пари/R/UCI HAR Dataset/test/X_test.txt", col.names = data, check.names = F)
test_y <- read.table("/Users/daria/Desktop/пари/R/UCI HAR Dataset/test/Y_test.txt", col.names = c('activity'))
subject.test <- read.table("/Users/daria/Desktop/пари/R/UCI HAR Dataset/test/subject_test.txt", col.names = c('subject'))

act_labels <- read.table("/Users/daria/Desktop/пари/R/UCI HAR Dataset/activity_labels.txt", col.names = c('n','text'))

```

Обʼєднуємо набори даних а також вносимо стовпці що не дублюються.

```{r}
alldata <- cbind(rbind(train_x, test_x),
                 rbind(train_y, test_y), 
                 rbind(subject.train, subject.test))

#Ignore missing/duplicate names
data1 <- alldata[, !duplicated(colnames(alldata))]
```


Далі витягуємо лише вимірювання середнього значення та стандартного відхилення (mean and standard deviation) для кожного вимірювання. Для цього використовуємо select і matches

```{r}
data2 <- select(data1,  matches("mean\\(\\)|std\\(\\)|subject|activity"))

```

Завдання 3 :
Використовує описові назви діяльностей (activity) для найменування
діяльностей у наборі даних.

```{r}
data3 <- within(data2, activity <- factor(activity, labels = act_labels[,2]))

```

Завдання 4 :
Відповідно присвоює змінним у наборі даних описові імена.

```{r}
data4 <- aggregate(x = data3[, -c(67,68)], 
                   by = list(data3[,'subject'], data3[, 'activity']),
                   FUN = mean)

```

5. З набору даних з кроку 4 створити другий незалежний акуратний набір
даних (tidy dataset) із середнім значенням для кожної змінної для кожної діяльності та кожного суб’єкту (subject).

```{r}
write.csv(data4, "tidy_dataset.csv", row.names=F)
setwd("/Users/daria/Desktop")
```


