---
title: "Lab1 by Daria Zavgorodnia"
output:
  html_document:
    df_print: paged
---


## 1. За допомогою download.file() завантажте любий excelфайл з порталу http://data.gov.ua та зчитайте його (xls, xlsx – бінарні формати, тому встановить mode = “wb”. Виведіть перші 6 строк отриманого фрейму даних.
```{r}
download.file('https://data.gov.ua/dataset/92c11c7c-96be-4e34-bd19-06d289b00b0a/resource/87b0b9d1-1474-483a-aab1-9295dcfb09ac/download/reg_2021-10-29_d.xlsx', destfile = "./data.xlsx",mode = "wb")
```

```{r}
data1=read_xlsx('data.xlsx')
head(data1)
```

## 2. За допомогою download.file() завантажте файл getdata_data_ss06hid.csv за посиланням https://d396qusza40orc.cloudfront.net/getdata%2Fdata%2Fss06hid.csv та завантажте дані в R. Code book, що пояснює значення змінних знаходиться за посиланням https://www.dropbox.com/s/dijv0rlwo4mryv5/PUMSDataDict06.pdf?dl=0 Необхідно знайти, скільки property мають value $1000000+

```{r}
download.file('https://d396qusza40orc.cloudfront.net/getdata%2Fdata%2Fss06hid.csv', destfile = "./data2.csv")
```
```{r}
data2=read.csv('data2.csv')
head(data2)
```
```{r}
  z=data2["VAL"] == 24
  z=z[!is.na(z)]
  cn=length(z[z == TRUE])
cn
```

## 3. Зчитайте xml файл за посиланням
## http://d396qusza40orc.cloudfront.net/getdata%2Fdata%2Frestaurants.xml
## Скільки ресторанів мають zipcode 21231?
```{r}
data3=xmlTreeParse("http://d396qusza40orc.cloudfront.net/getdata%2Fdata%2Frestaurants.xml", useInternal=TRUE)
rootNode=xmlRoot(data3)
xmlName(rootNode)
```

```{r}
rootNode[[1]][[1]]
```

```{r}
sum(xpathSApply(xmlRoot(data3), "//zipcode", xmlValue)==21231)
```


