---
title: "Lab2 by Daria Zavgorodnia"
output:
  html_document:
    df_print: paged
---



```{r}
library(rhdf5)
```

Виведіть зміст файлу командою h5ls().

```{r}
h5ls('data.hdf5',all=TRUE)
```
4. Зчитайте результати вимірів. Для цього зчитайте name Strain з групи strain
в змінну strain.

```{r}
strain <- h5read("data.hdf5", "strain/Strain")
H5close()
```

5. Також з «strain/Strain» зчитайте атрибут (функція h5readAttributes)
Xspacing в змінну st та виведіть її. Це інтервал часу між вимірами.
```{r}
st <- h5readAttributes("data.hdf5", "/strain/Strain")$Xspacing
st
```
6. Знайдіть час початку події та її тривалість. Для цього з групи meta зчитайте
в змінну gpsStart name GPSstart та в змінну duration name Duration.

```{r}
gpsStart <- h5read("data.hdf5", "meta/GPSstart")
duration <- h5read("data.hdf5", "meta/Duration")
print(gpsStart)
print(duration)
```

7. Знайдіть час закінчення події та збережіть його в змінну gpsEnd.

```{r}
gpsEnd <- gpsStart + duration
gpsEnd
```

8. Створіть вектор з часу вимірів і збережіть у змінну myTime. Початок
послідовності – gpsStart, кінець – gpsEnd, крок – st.

```{r}
myTime <- seq(gpsStart, gpsEnd, st)
```

9. Побудуємографіктількидляпершогомільйонувимірів.Дляцьогостворіть
змінну numSamples, яка дорівнює 1000000.

```{r}
numSamples <- 1000000
```

10.Побудуйте графік за допомогою функції plot(myTime[0:numSamples],
strain[0:numSamples], type = "l", xlab = "GPS Time (s)", ylab = "H1 Strain")

```{r}
plot(myTime[0:numSamples], strain[0:numSamples], type = "l", xlab = "GPS Time (s)", ylab = "H1 Strain")
```







