---
title: "Lab4 Daria Zavgorodnia"
output: html_document
---



```{r}
#install.packages("DBI")
#install.packages("odbc")
#install.packages("RSQLite")
library(odbc)

```



```{r}

conn <- DBI::dbConnect(drv = RSQLite::SQLite(), "database.sqlite")

```


1. Назва статті(Title), тип виступу (EventType).Необхідно вибрати тільки статті с типом виступу Spotlight. Сортування по назві статті.

```{r}
res <- dbSendQuery(conn, "SELECT Title, EventType FROM Papers WHERE EventType='Spotlight' order by Title") 
df1 <- dbFetch(res,10)
df1
```

2. Ім’я автора (Name), Назва статті (Title). Необхідно вивести всі назви статей для автора «Josh Tenenbaum». Сортування по назві статті.

```{r}
res <- dbSendQuery(conn, "SELECT Name, Title 
                    FROM Papers INNER JOIN PaperAuthors ON Papers.Id=PaperAuthors.PaperId 
                                INNER JOIN Authors ON PaperAuthors.AuthorId=Authors.Id 
                    WHERE Name='Josh Tenenbaum' order by Title") 
df2 <- dbFetch(res,10)
df2
```

3. Вибрати всі назви статей (Title), в яких є слово «statistical». Сортування по назві статті.3. Вибрати всі назви статей (Title), в яких є слово «statistical». Сортування по назві статті.

```{r}
res <- dbSendQuery(conn, "SELECT Title 
                    FROM Papers 
                    WHERE lower(Title) like '%statistical%' order by Title") 
df3 <- dbFetch(res,10)
df3
```

4. Ім’я автору (Name), кількість статей по кожному автору (NumPapers). Сортування по кількості статей від більшої кількості до меньшої.

```{r}
res <- dbSendQuery(conn, "SELECT Name, count(AuthorId) as NumPapers
                    FROM Authors INNER JOIN PaperAuthors ON PaperAuthors.AuthorId=Authors.Id  
                    GROUP BY Name
                    ORDER BY NumPapers desc")
df4 <- dbFetch(res,10)
df4
```

